【裁判字號】    91,上易,1695
【裁判日期】    921231
【裁判案由】    傷害
【裁判全文】
臺灣高等法院高雄分院刑事判決          九十一年度上易字第一六九五號
      上  訴  人
      即  被  告  乙○○
右上訴人因傷害案件，不服臺灣高雄地方法院九十一年度易字第二九五二號中華民國
九十一年十月二十二日第一審判決（起訴案號：臺灣高雄地方法院檢察署九十一年度
偵字第一四０五一號），提起上訴，本院判決如左：
      主    文
上訴駁回。
乙○○緩刑貳年。
      事    實
一、乙○○於民國九十一年六月十九日下午三時許，在高雄縣林園鄉○○村○○路一
    二三號住處，管教其女兒陳培瑜，因陳培瑜發出哭叫聲，丙○○遂叫乙○○之兄
    陳楙坤上樓將陳培瑜帶到陳楙坤姊姊家，乙○○不滿丙○○阻止其管教女兒，竟
    基於傷害之犯意，以手毆打丙○○頭部，並以踹丙○○腹部，致丙○○受有後
    枕部血腫三×二公分、右下腹挫傷疼痛等傷害。
二、案經丙○○訴由高雄縣警察局林園分局移送臺灣高雄地方法院檢察署檢察官偵查
    起訴。
    理    由
一、上訴人即被告乙○○否認有傷害情事，辯說：伊在教導女兒念書，告訴人說伊很
    大聲，叫伊出去死，告訴人以手抓伊，伊用雙手撥開，沒有打告訴人云云。但查
    右開事實，已據告訴人丙○○於警訊及原審偵審中指訴甲確，核與證人陳楙坤於
    偵查中證述情節相符，並有診斷證甲書一紙附卷可稽。被告辯解，係卸責之詞，
    不足採信。被告犯行足以認定。
二、核被告所為，係犯傷害罪。原審因適用刑法第二百七十七條第一項、第四十一條
    第一項、罰金罰鍰提高標準條例第一條前段、第二條規定，審酌被告與告訴人發
    生爭執，即以暴力相向，致告訴人受傷，犯後未坦承犯行，及告訴人所受傷勢尚
    非嚴重等一切情狀，量處拘役五十日，並諭知如易科罰金，以三百元折算一日，
    認事用法並無不合，量刑亦屬允當。被告上訴意旨略稱：伊與告訴人已達成和解
    ，告訴人亦於九十一年十月二十一日，向原審法院撤回告訴，請撤銷原判決，另
    為不受理之判決云云。但查第一審辯論終結日係九十一年十月十六日，有審判筆
    錄可稽。告訴人遞狀撤回日係九十一年十月二十一日，已在第一審辯論終結之後
    ，依刑事訴訟法第二百三十八條第一項規定，原審不為不受理之判決，並無不合
    。本件上訴沒有理由，應予駁回。
三、被告前受有期徒刑以上刑之宣告，執行完畢後，五年內未曾受有期徒刑以上刑之
    宣告，有臺灣高等法院被告全國前案紀錄表附卷可稽。被告犯後已與告訴人達成
    和解，亦有和解書可稽，經此教訓後，當知警惕，諒無再犯之虞，本院認為所宣
    告之刑以暫不執行為適當，併予宣告緩刑二年，以啟自新。
四、據上論斷，應依刑事訴訟法第三百六十八條、刑法第七十四條第二款，判決如主
    文。
本案經檢察官邱榮藏到庭執行職務。
中    華    民    國     九十二     年      十二      月      三十一    日
                              臺灣高等法院高雄分院刑事第二庭
                                  審判長法官  林正雄
                                        法官  黃壽燕
                                        法官  黃仁松
右正本證甲與原本無異。
不得上訴。
                                      書記官  陳靖華
中    華    民    國     九十二     年       一       月        三      日
附錄：本判決論罪科刑法條：
刑法第二百七十七條第一項
傷害人之身體或健康者，處三年以下有期徒刑，拘役或一千元以下罰金。
                                          Ｑ


司法院資訊處製作；財團法人民間司法改革基金會備份。
